【裁判字號】    89,易,3314
【裁判日期】    891002
【裁判案由】    電子遊戲場業管理條例
【裁判全文】
臺灣板橋地方法院刑事判決                        八十九年度易字第三三一四號
    公  訴  人  臺灣板橋地方法院檢察署檢察官
    被      告  乙○○
                甲○○
右列被告等因賭博等案件，經檢察官提起公訴（八十九年度偵字第一三０七０、一四
０六六號），本院判決如左：
    主  文
乙○○共同以賭博為常業，累犯，處有期徒刑壹年，扣案如附表所示之物均沒收。
甲○○共同以賭博為常業，處有期徒刑肆月，如易科罰金，以佰元折算壹日，扣案
如附表所示之物均沒收。
    事  實
一、乙○○自民國八十年間起，即因擺設電動賭博機具供人賭博案件，經本院判決有
    罪，最近一次係於八十六年間，因賭博案件，經本院判處有期徒刑六月併科罰金
    一萬元，有期徒刑如易科罰金，罰金如易服勞役，均以三百元折算一日，於八十
    七年四月三十日確定，而於八十七年六月二十九日易科罰金執行完畢，猶不知悔
    改。其明知未依電子遊戲場業管理條例規定辦理營利事業登記者，不得經營電子
    遊戲場業，竟基於經營電子遊戲場及常業賭博之犯意，自八十九年七月五日某時
    許起至同日十九時許止，在臺北縣板橋市○○○路一五四之七號二樓其所經營之
    公眾得出入之場所（無店名），擺設如附表編號一所示之電子遊戲機具計五台（
    含ＩＣ板五塊），與不特定之人賭博財物，並以之為常業。嗣於八十九年七月五
    日十九時許，經警持臺灣板橋地方法院檢察署檢察官黃重鋼所簽發之搜索票在上
    址首次查獲，並扣得如附表編號一至四所示之物。於臺灣板橋地方法院檢察署以
    八十九年度偵字第一三０七０號偵辦中，被告竟仍不知尊重法律，仍基於上開同
    一之犯意，自八十九年七月二十日起至八十九年七月二十四日十四時三十分許，
    在臺北縣板橋市○○○路○段一巷六號地下室其所經營之公眾得出入之場所（無
    店名），擺設如附表編號五所示之電子遊戲機具計十四台（含ＩＣ板十四塊），
    並以不詳之薪水僱用與其有上開同一常業賭博犯意聯絡之甲○○（有賭博前科）
    為開分員，擔任開分洗分及兌換賭資之工作，而共同與不特定之人賭博財物，並
    均以之為常業。其賭博方法均係由賭客出資開分，與機具押注分數對賭，如押中
    ，則可贏得倍數不等之分數，累積所得之分數，賭客並可持之兌換現金，如未押
    中，則所押注之分數由上開機具沒入，賭資即歸乙○○所有。嗣於八十九年七月
    二十四日十四時三十分許，經警持臺灣板橋地方法院檢察署檢察官高俊申所簽發
    之搜索票在臺北縣板橋市○○○路○段一巷六號地下室再次查獲，並扣得如附表
    編號五所示之物。
二、案經臺北縣警察局板橋分局報告臺灣板橋地方法院檢察署檢察官偵查起訴。
    理  由
一、訊據被告乙○○對於其在右揭首次經警查獲之時、地擺設電子遊戲機具水果盤五
    台及其在右揭再次經警查獲之時、地擺設電子遊戲機具水果盤十四台，並自八十
    九年七月二十日起開始營業之事實固坦承不諱，惟矢口否認其在右揭首次經警查
    獲之時、地有經營電子遊戲機具之犯行，辯稱：扣案如附表編號一至四所示之物
    係伊所有，查獲當時電子遊戲機具雖均有插電，但伊正在睡覺並沒有營業云云。
    另被告甲○○亦堅決否認有上開常業賭博之犯行，辯稱：八十九年七月二十四日
    伊在臺北縣板橋市○○○路○段一巷六號地下室的店，係被告即伊之舅舅乙○○
    要伊幫他看店，伊並沒有拿薪水，被查獲時，伊正在看乙○○試機台，伊尚未答
    應要幫乙○○看店，伊亦未當開分員，伊係第一次到該處云云。
二、經查：
    （一）關於被告乙○○首次經警查獲之犯罪事實部分，業據被告坦承確有在上開
          時、地擺設電子遊戲機具水果盤五台在卷。又警方於八十九年七月五日持
          搜索票會同被告至臺北縣板橋市○○○路一五四之七號二樓欲進入執行搜
          索時，該處通往二樓之二道鐵門均由內反鎖，被告拒不開門，經破壞鐵門
          進入後發現「該址內無一人，但二樓設有後門出口，房內陳列五台水果盤
          電子遊戲機具，每台機具均配有坐椅、煙灰缸，其中二台機具上有尚未飲
          盡之咖啡罐、煙灰缸內有煙蒂，機具雖未插電，但經警插上電源後，全部
          機具均顯示螢幕，可供把玩，其中第四號及第九號機具於顯示螢幕時，均
          留有分數尚未消除，且屋內所設置之計分器、監視器、監視螢幕、監視分
          割器經插電後亦可正常使用等情，亦為被告所不爭執，並有現場照片十八
          張、現場圖、搜索扣押證明筆錄各一份在卷可稽。依上開店內之狀況而言
          ，該店顯然仍在營業中。
    （二）關於被告乙○○再次經警查獲之犯罪事實部分，業據被告坦承確有在上開
          時、地擺設電子遊戲機具水果盤十四台，並自八十九年七月二十日起開始
          營業之事實在卷，並有現場照片十張附卷可稽。復有如附表編號五所示之
          物扣案可資佐證，足見被告之自白確與事實相符。又核諸被告乙○○與侯
          雪美之警訊筆錄，渠等對於被告甲○○受僱為開分員一事及電子遊戲機具
          開分、計分等方式，均為一致之供述，且被告甲○○亦坦承經警查獲當時
          正在試機具。再者，就被告侯美雪之警訊筆錄觀之，警方至臺北縣板橋市
          ○○○路一段一巷六號地下室執行搜索時，被告侯美雪亦在該經營電子遊
          戲場之地下室內，警方多次敲門被告乙○○與甲○○二人均未應門，甚至
          於警方以鐵鎚試圖敲開門鎖時，渠等亦拒不開門，而警方進入現場時發現
          被告侯美雪亦在該處。且被告乙○○與甲○○之警訊筆錄，均經渠等各自
          閱覽後簽名捺印，筆錄中錯字部分亦具渠等按捺指印，參諸被告乙○○有
          多次賭博前科，被告甲○○於臺灣板橋地方法院檢察署八十八年度偵字第
          二六五六七號賭博案件（該案犯罪地點即本件被告乙○○首次經警查獲之
          犯罪地點）中，亦經警方一併查獲，並經本院以八十九年度易字第六五九
          號判處罰金八千元，亦有上開起訴書及判決各一份附卷可稽，是被告張嘉
          榮與甲○○並無初次經警訊問，慌張失措而未能詳閱筆錄之情形。
    綜上所陳，顯見被告乙○○、甲○○所為之上開辯詞，均無足採。事證明確，被
    告乙○○、甲○○之犯行均堪以認定。
三、按未依電子遊戲場業管理條例規定辦理營利事業登記者，不得經營電子遊戲場業
    ，違反者應予處罰，電子遊戲場業管理條例第十五條、第二十二條分別定有明文
    。被告乙○○未依電子遊戲場業管理條例辦理營利事業登記，即在上開二址非法
    經營電子遊戲場業，擺設賭博性電動玩具，與不特定之賭客賭博財物，並僱用甲
    ○○在其中之臺北縣板橋市○○○路○段一巷六號地下室為開分員，擔任開分洗
    分及兌換賭資之工作，以乙○○所擺設如附表編號五所示之電子遊戲機具計十四
    台（含ＩＣ板十四塊）為賭具，共同與不特定之人賭博財物，業如前述，是其二
    人均有以經營該電子遊戲機具店之所得恃以維生，而共同以之為常業之意圖甚明
    。核被告乙○○所為，係犯電子遊戲場業管理條例第二十二條之罪及刑法第二百
    六十七條之常業賭博罪。被告甲○○所為，係犯刑法第二百六十七條之常業賭博
    罪。公訴意旨認被告乙○○與甲○○係犯刑法第二百六十六條第一項前段之普通
    賭博罪，即有誤會，起訴法條應予變更。被告乙○○與甲○○就上開被告乙○○
    再次經警查獲之常業賭博罪，彼此之間，互有犯意聯絡及行為分擔，為共同正犯
    。被告甲○○並非經營該電子遊戲機具店之人，其就電子遊戲場業管理條例部分
    之犯行與被告乙○○間並無犯意聯絡之情形，公訴意旨認係共同正犯，亦有未洽
    。又被告乙○○基於經營電子遊戲場及常業賭博之單一犯意，在上開不同之時地
    所為之犯行，既均係出於單一之犯意所為，應為單純一罪，公訴意旨認係連續犯
    ，亦有未洽，併予敘明。被告乙○○所犯上開二罪間，有方法結果之牽連關係，
    應依刑法第五十五條之規定從一重之常業賭博罪處斷。又被告乙○○曾受如事實
    欄所述有期徒刑之執行完畢，此有臺灣高等法院檢察署刑案紀錄簡覆表一紙在卷
    可稽，其於五年以內再犯本件有期徒刑以上之罪，為累犯，應依刑法第四十七條
    之規定加重其刑。爰審酌被告乙○○有上開構成累犯之前科，業如前述，被告甲
    ○○亦有賭博前科，其二人之智識程度、生活狀況，渠等在上址賭博財物，企圖
    不勞而獲，易對社會風氣造成不良之影響，另被告乙○○違反電子遊戲場業管理
    條例第十五條之行為，亦妨害主管機關對於電子遊戲場業之管理，其中被告乙○
    ○於本件首次為警查獲後，於臺灣板橋地方法院檢察署以八十九年度偵字第一三
    ０七０號偵辦中，竟不知尊重法律並檢束慎行，仍基於上開同一之犯意為之，經
    警再次查獲之事實，如事實欄所述，其犯罪情節非輕，被告乙○○、甲○○犯罪
    之動機、目的、手段、次數、所生之危害及犯罪後之態度等一切情狀，各量處如
    主文所示之刑，並就被告甲○○部分諭知易科罰金之折算標準，以示懲儆。
四、扣案如附表編號一、五所示之物，係當場賭博之器具，業據被告乙○○於警訊時
    供明在卷，不問屬於犯人與否，均應依刑法第二百六十六條第二項之規定宣告沒
    收。其餘扣案如附表編號二至四所示之物，係被告乙○○所有供犯本件賭博罪所
    用之物，亦據被告乙○○於警訊時供明在卷，均應依刑法第三十八條第一項第二
    款之規定宣告沒收。
據上論斷，應依刑事訴訟法第二百九十九條第一項前段、第三百條，電子遊戲場業管
理條例第二十二條，刑法第十一條前段、第二十八條、第二百六十七條、第五十五條
、第四十七條、第四十一條、第二百六十六條第二項、第三十八條第一項第二款，罰
金罰鍰提高標準條例第一條前段、第二條，判決如主文。
本案經檢察官呂永魁到庭執行職務
中      華      民    國      八十九      年     十     月     二     日
                                      臺灣板橋地方法院刑事第一庭
                                          法  官  楊  千  儀
右正本證明與原本無異。
如不服本判決應於送達後十日內向本院提出上訴狀。
                                          書記官  王      明
中      華      民      國      八十九      年     十     月    十三    日
附錄本案論罪科刑法條全文
刑法第二百六十七條
以賭博為常業者，處二年以下有期徒刑，得併科一千元以下罰金。
刑法第二百六十六條
在公共場所或公眾得出入之場所賭博財物者，處一千元以下罰金。但以供人暫時娛樂
之物為賭者，不在此限。
當場賭博之器具與在賭檯或兌換籌碼處之財物，不問屬於犯人與否，沒收之。
（罰金已依罰金罰鍰提高標準條例提高十倍）
電子遊戲場業管理條例第十五條
未依本條例規定辦理營利事業登記者，不得經營電子遊戲場業。
電子遊戲場業管理條例第二十二條
違反第十五條規定者，處行為人一年以下有期徒刑、拘役或科或併科新臺幣五十萬元
以上二百五十萬元以下罰金。
附表
編號  品        名          數量              備      註
一    水果盤電子遊戲機具（  五台              係當場賭博之器具
      含ＩＣ板五塊）
二    監視器                五個              係被告乙○○所有供犯本件賭博
                                              罪所用之物
三    監視螢幕              二台              同右
四    監視分割器            二台              同右
五    水果盤電子遊戲機具（  十四台            係當場賭博之器具
      含ＩＣ板十四塊）


司法院資訊處製作；財團法人民間司法改革基金會備份。
